【裁判字號】    99,審易,3387
【裁判日期】    991005
【裁判案由】    竊盜
【裁判全文】
臺灣高雄地方法院刑事判決            99年度審易字第3387號
公  訴  人  臺灣高雄地方法院檢察署檢察官
被      告  甲○○
上列被告因竊盜案件，經檢察官提起公訴（99年度偵字第20171
號），被告於準備程序進行中就被訴事實為有罪之陳述，經本院
告知簡式審判程序之旨，並聽取被告與公訴人之意見後，裁定依
簡式審判程序審理，判決如下：
    主  文
甲○○犯毀越安全設備竊盜罪，累犯，處有期徒刑捌月。
    事  實
一、甲○○前因竊盜案件，經本院以94年度簡字第5478號判處有
    期徒刑3 月確定，於95年8 月10日縮刑期滿執行完畢出監，
    詎其猶不知悔改，意圖為自己不法之所有，於97年1 月2 日
    晚間某時，前往位於高雄縣鳳山市○○路630 號「忠孝國小
    」，以拳頭擊破該校夜間無人居住之2 年5 班教室窗戶玻璃
    ，而侵入該夜間無人所在之教室內（侵入他人建築物部分未
    據告訴），竊取該班所有價值約新臺幣（下同）10,000元之
    宏碁牌電腦主機1 台，得手後逃逸。嗣於97年1 月3 日上午
    7 時30分許，經該校生活輔導組組長乙○○發覺後報警處理
    ，為警至上址勘查採證，在該教室電腦桌之延長線上採得血
    跡，經送DNA 鑑定比對後，發現該血跡之DNA-STR 型別與甲
    ○○之DNA-STR型別相同，而查悉上情。
二、案經乙○○訴由高雄縣政府警察局鳳山分局報告臺灣高雄地
    方法院檢察署檢察官偵查起訴。
    理  由
一、本件被告甲○○所犯係死刑、無期徒刑、最輕本刑為3 年以
    上有期徒刑以外之罪，其於準備程序進行中，就被訴事實為
    有罪之陳述，經受命法官告知簡式審判程序之旨，並聽取當
    事人之意見後，本院合議庭認無不得或不宜改依簡式審判程
    序進行之情形，爰依刑事訴訟法第273 條之1 第1 項規定，
    裁定本件由受命法官獨任進行簡式審判程序。又本件卷內之
    證據資料，依同法第273 條之2 規定，不受同法第159 條第
    1 項關於傳聞法則規定之限制，依法均有證據能力，合先敘
    明。
二、上揭事實，業據被告於本院審理中坦承不諱，核與證人即告
    訴人乙○○於警詢中指述之情節相符，並有勘察採證同意書
    、高雄縣政府警察局鳳山分局刑案現場勘察採證紀錄報告表
    、現場簡圖各1 份、現場照片7 張、內政部警政署刑事警察
    局97年3 月11日刑醫字第0970024766號鑑驗書、內政部警政
    署刑事警察局99年4 月27日刑醫字第0990029197號鑑定書各
    1 份在卷可稽，足認被告前開任意性之自白與事實相符，得
    作為被告有罪之證據。從而，本件事證明確，被告犯行堪以
    認定，應依法論科。
三、按刑法第321 條第1 項第2 款所謂之「安全設備」，係指依
    社會通常觀念足認為防盜之設備而言，窗戶具有防盜之作用
    ，應屬刑法第321 條第1 項第2 款所定之其他安全設備（最
    高法院55年台上字第547 號判例、45年台上字第1443號判例
    參照）；次按刑法第321 條第1 項第2 款之毀越門扇安全設
    備竊盜罪，關於「毀越」指毀損與踰越而言，其中毀損門扇
    安全設備竊盜罪，乃同法第354 條之毀損罪與普通竊盜罪之
    結合犯。被告上開毀損安全設備，係犯普通竊盜罪之加重情
    形，已結合於所犯加重竊盜之罪質中，自不能於論以加重竊
    盜罪外，更行論以毀損罪（最高法院92年度台非字第6 號判
    決意旨可資參照）。是被告徒手打破上開夜間無人居住之教
    室窗戶進入行竊之行為，係犯刑法第321 條第1 項第2 款之
    毀越安全設備竊盜罪。又被告有事實欄所載之前科，有臺灣
    高等法院被告前案紀錄表1 份附卷可參，其於受有期徒刑執
    行完畢後，5 年以內故意再犯本件有期徒刑以上之罪，為累
    犯，應依刑法第47條第1 項規定，加重其刑。爰審酌被告正
    值中壯之年，身心無礙，卻不思以正當方式取得財物，反貪
    圖私利，欲不勞而獲，侵入校園，任意破壞教室窗戶而入內
    行竊，除侵害他人之財產權外，更破壞校園之安全，行為顯
    有可議；參以被告犯後坦承犯行，並對其行為表示後悔之意
    ，態度尚可，及考量被告所竊財物之價值、未持兇器犯案，
    被告之智識程度、生活情況等一切情狀，量處如主文所示之
    刑，以示懲儆。
據上論斷，應依刑事訴訟法第273 條之1 第1 項、第284 條之1
、第299 條第1 項前段，刑法第321 條第1 項第2 款、第47 條
第1 項，判決如主文。
本案經檢察官王清海到庭執行職務。
中    華    民    國    99    年    10    月     5    日
                  刑事第十庭    法  官  林裕凱
以上正本證明與原本無異。
如不服本判決應於收受判決後10日內向本院提出上訴書狀，並應
敘述具體理由。其未敘述上訴理由者，應於上訴期間屆滿後20日
內向本院補提理由書(均須按他造當事人之人數附繕本)「切勿逕
送上級法院」。
中    華    民    國    99    年    10    月     5    日
                                書記官  黃振祐
附錄所犯法條
中華民國刑法第321條
（加重竊盜罪）
犯竊盜罪而有左列情形之一者，處 6 月以上、 5 年以下有期徒
刑：
一、於夜間侵入住宅或有人居住之建築物、船艦或隱匿其內而犯
    之者。
二、毀越門扇、牆垣或其他安全設備而犯之者。
三、攜帶兇器而犯之者。
四、結夥三人以上而犯之者。
五、乘火災、水災或其他災害之際而犯之者。
六、在車站或埠頭而犯之者。
前項之未遂犯罰之。

司法院資訊處製作；財團法人民間司法改革基金會備份。
